臺灣彰化地方法院刑事判決
111年度交易字第108號
公  訴  人  臺灣彰化地方檢察署檢察官
被      告  陳鍊釘


上列被告因公共危險案件，經檢察官提起公訴（111年度偵字第3
35號），本院判決如下：
    主    文
陳鍊釘犯修正前刑法第一百八十五條之三第一項第一款之服用酒
類駕駛動力交通工具罪，累犯，處有期徒刑柒月。
    犯罪事實
一、陳鍊釘對於因飲酒後而精神狀況不佳反應較為遲緩，無法為
    安全之駕駛已有認識，仍於民國110年12月21日下午4時許，
    在彰化縣秀水鄉下崙村友人住處，飲用酒類後，而有吐氣所
    含酒精濃度達每公升0.25毫克以上之情形，仍於同日下午4
    時30分許，駕駛車牌號碼0000-00號自小客貨車，自上址出
    發，沿秀水鄉彰水路由北往南方向行駛，欲前往購買晚餐。
    嗣於同日下午5時50分許，行經秀水鄉彰水路2段795之1號前
    ，不慎擦撞黃晨翔所駕駛而停止在該處路邊之車牌號碼000-
    0000號自用小客車（無人受傷），經據報到場處理，並於同
    日下午6時29分許，為警測得其呼氣酒精濃度值為每公升1.1
    2毫克。
二、案經彰化縣警察局鹿港分局報告臺灣彰化地方檢察署檢察官
    偵查起訴。
    理    由
一、證據能力
　　以下引用之供述證據及非供述證據，檢察官及被告陳鍊釘於
    本院審理中，均未爭執證據能力（參本院卷第47頁），且本
    院審酌各該證據均非屬違法取得之證據，復經本院於審判期
    日就該等證據進行調查、辯論（參本院卷第47-48頁），是
    以依法均得作為證據使用。
二、犯罪事實之認定
  ㈠訊據被告陳鍊釘對於上開犯罪事實，於本院審理中坦承不諱
    ，核與其在警詢及偵查中所述合致（參本院卷第49頁、偵查
    卷第17-18頁、第42頁）；亦與證人黃晨翔於警詢之證述相
    符（參偵查卷第19-20頁）；此外，並有道路交通事故現場
    圖、道路交通事故調查報告表㈠、㈡-1、現場照片、彰化縣警
    察局道路交通事故當事人酒精測定紀錄表、彰化縣警察局舉
    發違反道路交通管理事件通知單、道路交通事故肇事人自首
    情形紀錄表、彰化縣警察局道路交通事故當事人登記聯單、
    車輛詳細資料報表及證號查詢駕駛人資料等件在卷可佐（參
    偵查卷第23頁、第24-32頁、第37-38頁）。參酌上開證據，
    足認被告前揭任意性自白確與事實相符，而足採信。
　㈡綜上所述，本件事證已臻明確，被告上開犯行洵堪認定，應
    予依法論科。
三、論罪科刑
　㈠按行為後法律有變更者，適用行為時之法律。但行為後之法
    律有利於行為人者，適用最有利於行為人之法律，刑法第2
    條第1項定有明文。查被告行為後，刑法第185條之3業經修
    正，並經總統於111年1月28日以總統華總一義字第11100012
    101號令修正公布施行，同年月30日生效。修正前刑法第185
    條之3第1項之法定刑為2年以下有期徒刑，得併科新臺幣（
    下同）20萬元以下罰金；修正後該條項之法定刑提高為3年
    以下有期徒刑，得併科30萬元以下罰金。經比較新、舊法律
    適用之結果，修正後之處罰條文並無較有利於被告之情形，
    依刑法第2條第1項前段規定，自應適用行為時法即修正前刑
    法第185條之3第1項之規定論處。
  ㈡核被告所為，係犯修正前刑法第185條之3第1項第1款之服用
    酒類駕駛動力交通工具罪。
　㈢被告前因酒後駕車之公共危險案件，經本院以108年度交易字
    第495號判決，判處有期徒刑6月，併科罰金30,000元確定，
    於109年4月3日執行完畢等情，有臺灣高等法院被告前案紀
    錄表在卷可按，其於上開有期徒刑執行完畢後，5年以內故
    意再犯本案有期徒刑以上之罪，符合刑法第47條第1項累犯
    規定；本院斟酌被告前已有數次同罪質之酒後駕車公共危險
    案件，經科刑執行之紀錄，並審酌本案犯罪情節，認本案不
    因累犯之加重致被告所受刑罰有超過其所應負擔罪責，及使
    其人身自由受過苛侵害之情形，適用累犯加重之規定，核無
    司法院大法官釋字第775號解釋意旨所稱不符合罪刑相當原
    則之情形，是依刑法第47條第1項之規定，加重其刑。
　㈣爰審酌被告自陳：國中畢業之智識程度，已婚，育有2子1女
    ，子女均已成年，其從事水電工作，月收入不一，其妻沒有
    固定工作，父母已過世，其長子因車禍，不良於行，需其與
    妻一起照顧等家庭生活經濟狀況；除上述構成累犯之酒後駕
    車公共危險案件外，另曾因酒後駕車之公共危險案件分別經
    臺灣彰化地方檢察署檢察官以96年度速偵字第915號為緩起
    訴處分確定，經本院以103年度交簡字第1549號判決，判處
    有期徒刑3月，緩刑3年，嗣經撤銷緩刑，又經臺南地方法院
    以104年度交簡字第1334號判決，判處有期徒刑3月確定，經
    本院以105年度交簡字第172號判決，判處有期徒刑6月確定
    於105年10月20日執行完畢出監；而其本件吐氣酒精濃度值
    每公升1.12毫克，酒後已有吐氣所含酒精濃度達每公升0.25
    毫克以上之情形，猶駕駛自小客車於道路上，漠視公眾交通
    安全，枉顧其他用路人之生命、身體、財產安全，及被告犯
    後坦承犯行之態度；並參考被告本件酒後駕車行為「違反道
    路交通管理事件統一裁罰基準表」（參考違規車種：小型車
    ，5年內第2次違反）須繳納金額之裁量標準，本罪修正前之
    法定刑為2年以下有期徒刑（最低刑度為有期徒刑2月），得
    併科20萬元以下罰金等一切情狀，核情量處如主文所示之刑
    。
據上論斷，應依刑事訴訟法第284條之1、第299條第1項前段，刑
法第2條第1項前段、第185條之3第1項第1款（修正前）、第47條
第1項，刑法施行法第1條之1第1項，判決如主文。
本案經檢察官吳曉婷提起公訴，檢察官陳靚蓉到庭執行職務。
中　　華　　民　　國　　111 　年　　3 　　月　　30　　日
                    刑事第六庭  法  官  呂美玲 
以上正本證明與原本無異。
如不服本判決應於收受判決後20日內向本院提出上訴書狀，並應
敘述具體理由。其未敘述上訴理由者，應於上訴期間屆滿後20日
內向本院補提理由書( 均須按他造當事人之人數附繕本) 「切勿
逕送上級法院」。
中　　華　　民　　國　　111 　年　　3 　　月　　30　　日
                                書記官  鍾宜津　　　　　　　　　　
論罪科刑附錄法條：
刑法第185-3條　　　　　　　　　　　　　　　　
駕駛動力交通工具而有下列情形之一者，處二年以下有期徒刑，
得併科二十萬元以下罰金：
一、吐氣所含酒精濃度達每公升零點二五毫克或血液中酒精濃度
    達百分之零點零五以上。
二、有前款以外之其他情事足認服用酒類或其他相類之物，致不
    能安全駕駛。
三、服用毒品、麻醉藥品或其他相類之物，致不能安全駕駛。
因而致人於死者，處三年以上十年以下有期徒刑；致重傷者，處
一年以上七年以下有期徒刑。
曾犯本條或陸海空軍刑法第五十四條之罪，經有罪判決確定或經
緩起訴處分確定，於五年內再犯第一項之罪因而致人於死者，處
無期徒刑或五年以上有期徒刑；致重傷者，處三年以上十年以下
有期徒刑。